【裁判字號】    96,中簡上,981
【裁判日期】    970229
【裁判案由】    傷害
【裁判全文】
臺灣臺中地方法院刑事判決           96年度中簡上字第981號
上  訴  人  臺灣臺中地方法院檢察署檢察官
被      告  丁○○
上列上訴人因被告傷害案件，不服本院臺中簡易庭96年度中簡字
第2753號中華民國96年9月12日第一審簡易判決（聲請簡易處刑
案號：臺灣臺中地方法院檢察署96年度偵字第11199號），提起
上訴，本院管轄之第二審合議庭判決如下：
    主    文
上訴駁回。
    犯罪事實及理由
一、本案經本院審理結果，認第一審判決認事用法及量刑均無不
    當，應予維持，除引用第一審簡易判決書記載之事實、證據
    及理由（如附件）外，並據上訴人即被告丁○○（下稱被告
    ）於本院審理時坦白承認。
二、上訴人即檢察官之上訴意旨略以：告訴人乙○○、丙○○對
    被告丁○○提出本案告訴後，被告又有砸破告訴人店內玻璃
    、鏡子、門之行為，此部分雖已達成和解，然被告嗣又再來
    撞門，致告訴人提心吊膽，門總是關閉較多，其中告訴人丙
    ○○之傷勢仍需開刀住院，且被告從未向告訴人二人道歉，
    迄今尚未賠償告訴人二人，爰提起上訴，請求撤銷原判決，
    量處被告較重之刑度等語。
三、核被告所為本案二次犯行，均係犯刑法第二百七十七條第一
    項之傷害罪。又被告本案二次傷害犯行，犯意各別，行為互
    殊，應予分論併罰。上訴人雖認原審量刑過輕。惟按刑罰之
    量定，固屬法院自由裁量之職權行使，但仍應審酌刑法第五
    十七條所列各款事由及一切情狀，為酌量輕重之標準，並非
    漫無限制；量刑輕重係屬事實審法院得依職權自由裁量之事
    項，苟已斟酌刑法第五十七條各款所列情狀而未逾越法定刑
    度，不得遽指為違法；且在同一犯罪事實與情節，如別無其
    他加重或減輕之原因，下級審量定之刑，亦無過重或失輕之
    不當情形，則上級審法院對下級審法院之職權行使，原則上
    應予尊重（最高法院七十二年臺上字第六六九六號、七十五
    年臺上字第七○三三號判例及八十五年度臺上字第二四四六
    號判決意旨參照）。本案被告所犯之刑法第二百七十七條第
    一項之傷害罪，其法定刑為「三年以下有期徒刑、拘役或一
    千元以下罰金」，且參諸刑法第三十三條第四款規定：「拘
    役：一日以上，六十日未滿。但遇有加重時，得加至一百二
    十日」，及刑法第五十一條第六款規定：宣告多數拘役者，
    於各刑中之最長期以上，各刑合併之刑期以下，定其刑期。
    但不得逾一百二十日。原審依前開規定，就被告傷害告訴人
    乙○○之犯行量處拘役三十日，並就被告傷害告訴人丙○○
    之犯行量處拘役五十日，均係在法定刑度內，自無違法可言
    。原審以被告罪證明確，因之適用刑事訴訟法第四百四十九
    條第一項前段、第四百五十四條第二項，刑法第二百七十七
    條第一項、第四十一條第一項前段、第五十一條第六款，刑
    法施行法第一條之一，及依中華民國九十六年罪犯減刑條例
    第二條第一項第三款、第七條（原審漏載第十條第一項）之
    規定，依法依序減輕其宣告刑二分之一即拘役十五日、拘役
    二十五日，並均諭知易科罰金之折算標準，暨定其應執行之
    刑為拘役三十日，及諭知易科罰金之折算標準，則原審顯已
    審酌告訴人乙○○、丙○○分別遭被告傷害之過程、所受傷
    害輕重互有不同，被告迄未與告訴人二人達成和解並賠償損
    害，暨被告犯罪之動機、目的、犯後坦承犯行及其先前並無
    刑事犯罪紀錄之不良前科素行等一切情狀，而於法定刑度，
    各量處前揭刑度並依法減刑，及定其應執行之刑，及均諭知
    易科罰金之折算標準，原審認事用法及量刑均屬妥適，上訴
    人仍執原審量刑過輕，請求判處被告較重之刑，為無理由，
    應予駁回。
據上論斷，應依刑事訴訟法第四百五十五條之一第三項、第三百
七十三條、第三百六十八條，判決如主文。
本案經檢察官甲○○到庭執行職務。
中    華    民    國    97    年    2     月    29    日
                  刑事第九庭  審判長法  官  周瑞芬
                                    法  官  莊秋燕
                                    法  官  何世全
上正本證明與原本無異。
不得上訴。
                                    書記官  童洪芳美
中    華    民    國    97    年    2     月    29    日


司法院資訊處製作；財團法人民間司法改革基金會備份。
